---
title: "Plano Analítico para Prognóstico de componentes hematológicos após ATQ bilateral simultânea em centro cirúrgico de referência"
subtitle: 'DOCUMENTO: SAP-2022-014-MM-v01'
author: '**De:** Felipe Figueiredo **Para:** Marcelo Monteiro'
date: "2022-05-09"
output:
  html_document:
    fig_caption: yes
    fig_height: 6
    fig_width: 6
    keep_md: yes
    number_sections: yes
    toc: yes
  pdf_document:
    number_sections: yes
    toc: yes
  word_document:
    fig_caption: yes
    fig_height: 6
    fig_width: 6
    reference_docx: misc/style_SAP_pt.docx
    toc: yes
toc-title: "Sumário"
---

```{r setup, include=FALSE}
knitr::opts_chunk$set(echo = FALSE)
knitr::opts_knit$set(root.dir = normalizePath(".."))
options(scipen = 999)
library(pander)
library(knitr)
panderOptions('table.style', 'rmarkdown')
panderOptions('table.split.table', 160)
```

---

\newpage

**Plano Analítico para Prognóstico de componentes hematológicos após ATQ bilateral simultânea em centro cirúrgico de referência**

**Histórico do documento**

```{r history}
Version <- c("01")
Changes <- c("Versão inicial")
history <- cbind(Version, Changes)
colnames(history) <- c("Versão", "Alterações")
# pander(history, split.cells = 70)
kable(history)
```

```{r cleaning, include=FALSE}
source("scripts/input.R", encoding = 'UTF-8')
```

---

# Lista de abreviaturas

- CHA: Concentrado de hemácias
- DP: desvio padrão
- EVA: Escala visual analógica
- HHS: Harris hip score
- IC: intervalo de confiança
- IMC: índice de massa corpórea

# Contexto

## Objetivos

Avaliar a perda sanguínea, de componentes hematológicos e diferença em resultados funcionais em pacientes submetidos a artroplastia total do quadril bilateral simultânea, assim como as necessidades transfusionais nesses pacientes em três momentos pós-cirúrgicos.

## Hipóteses

## Desenho do estudo

Estudo longitudinal do tipo coorte prospectiva, de braço único.

# Dados

## Dados brutos

A base de dados original possuía
`r Nvar_orig`
variáveis coletadas de
`r Nobs_orig`
observações.

## Tabela de dados analíticos

Todas as variáveis da tabela de dados analíticos foram identificadas de acordo com as descrições das variáveis, e os valores foram identificados de acordo com o dicionário de dados providenciado.
Estas identificações possibilitarão a criação de tabelas de resultados com qualidade de produção final.

Depois dos procedimentos de limpeza e seleção
`r Nvar_final`
variáveis foram incluídas na análise com
`r Nobs_final`
observações.
A Tabela 1 mostra a estrutura dos dados analíticos.

```{r analytical data}
analytical_mockup %>%
  pander(caption = "**Tabela 1** Estrutura da tabela de dados analíticos após seleção e limpeza das variáveis.", split.table = Inf)
```

# Parâmetros do estudo

## Critérios de inclusão e exclusão

N/A

## Exposições

N/A

## Desfechos

**Especificação das medidas de desfecho** (Zarin, 2011):

1. (Domínio) Hemorragia / Anemia
2. (Mensuração específica) Perda de componentes hematológicos e de sangue
3. (Métrica específica) Mudança em relação à linha de base
4. (Método de agregação) Média

**Desfecho primário**

Perda de componentes hematológicos e de sangue em 24 e 48 horas após a cirurgua, e mudança do HHS após seis semanas em relação ao momento pré-operatório.

## Covariáveis

N/A

# Métodos estatísticos

## Análises estatísticas

### Análise descritiva

O perfil epidemiológico dos participantes do estudo será descrito na baseline.
As características demográficas
(sexo, idade e IMC)
e clínicas
<!-- ( [vars] ) -->
serão descritas como
média (DP)
<!-- mediana (IIQ) -->
ou frequência e proporção (%), conforme apropriado.
As distribuições das características dos participantes serão resumidas em tabelas e visualizadas em gráficos exploratórios

### Análise inferencial

Todas as comparações entre os grupos serão avaliadas como análises univariadas.
Variáveis contínuas serão comparadas entre os grupos com o
teste t de grupos independentes com a correção de Welch.
<!-- teste t pareado. -->
<!-- teste de Wilcoxon. -->
Diferenças nas distribuições de variáveis categóricas serão avaliadas com o teste
exato de Fisher.
<!-- qui-quadrado. -->
<!-- McNemar. -->

<!-- Todas as análises inferenciais serão realizadas com base nos modelos estatísticos (descritos na próxima seção). -->

### Modelagem estatística

### Dados faltantes

Não serão realizadas imputações de dados faltantes.
Todas as avaliações serão realizadas como análises de casos completos.

## Significância e Intervalos de Confiança

Todas as análises serão realizadas ao nível de significância de 5%.
Todos os testes de hipóteses e intervalos de confiança calculados serão
bicaudais.
<!-- unicaudais à esquerda. -->
<!-- unicaudais à direita. -->

## Tamanho da amostra e Poder

N/A

## Softwares utilizados

Esta análise será realizada utilizando-se o software `R` versão `r getRversion()`.

# Observações e limitações

# Referências

- **SAR-2022-014-MM-v01** -- Prognóstico de componentes hematológicos após ATQ bilateral simultânea em centro cirúrgico de referência
<!-- - Cohen, J. (1988). Statistical power analysis for the behavioral sciences (2nd Ed.). New York: Routledge. -->
- Zarin DA, et al. The ClinicalTrials.gov results database -- update and key issues. N Engl J Med 2011;364:852-60 (<https://doi.org/10.1056/NEJMsa1012065>).
- Gamble C, et al. Guidelines for the Content of Statistical Analysis Plans in Clinical Trials. JAMA. 2017;318(23):2337–2343 (<https://doi.org/10.1001/jama.2017.18556>).

# Apêndice

Este documento foi elaborado seguindo recomendações de estrutura para Planos de Análise Estatística (Gamble, 2017) para maior transparência e clareza.

## Disponibilidade

Todos os documentos gerados nessa consultoria foram incluídos no portfólio do consultor.

<!-- O cliente solicitou que esta análise seja mantida confidencial até uma futura data, determinada pelo próprio cliente. -->
<!-- Todos os documentos gerados nessa consultoria portanto não foram publicados online e apenas o título e o ano da análise foram incluídas no portfólio do consultor. -->
<!-- Após a data acordada, os documentos serão disponibilizados. -->

<!-- O cliente solicitou que esta análise seja mantida confidencial. -->
<!-- Todos os documentos gerados nessa consultoria portanto não foram publicados online e apenas o título e o ano da análise foram incluídas no portfólio do consultor. -->

O portfólio pode ser visto em:

<https://philsf-biostat.github.io/SAR-2022-014-MM/>
